el: Επιχειρηματικός & βιομηχανικός εξοπλισμός > Λιανικό εμπόριο > Διαχείριση χρημάτων > Αξεσουάρ ταμειακών μηχανών & τερματικών POS > Συρτάρια & δίσκοι ταμείου: Ηλεκτρονικά συρτάρια ταμείου; Χειροκίνητα συρτάρια ταμείου
en: Business & Industrial > Retail > Money Handling > Cash Register & POS Terminal Accessories > Cash Drawers & Trays: Electronic Cash Drawers; Manual Cash Drawers
it: Commercio e industria > Negozi > Gestione del denaro > Accessori per terminali POS e registratori di cassa > Cassetti per contanti: Cassetti portadenaro elettronici; Cassetti portadenaro manuali
hr-HR: Posao i industrija > Maloprodaja > Rukovanje novcem > Pribor za registarske blagajne i POS uređaje > Ladice za novac: Elektroničke ladice za novac; Ručne ladice za novac
sv: Företag och industri > Detaljhandel > Pengahantering > Tillbehör till kassaapparater och butiksterminaler > Kassalådor: Elektroniska kassalådor; Manuella kassalådor
pl: Biznes i przemysł > Sprzedaż detaliczna > Obrót środkami pieniężnymi > Kasy fiskalne i produkty związane z obsługą terminali > Szuflady kasowe: Elektroniczne szuflady kasowe; Ręczne szuflady kasowe
nb: Forretninger og industri > Detaljhandel > Pengehåndtering > Tilbehør for kontantkasser og POS-terminaler > Kontantskuffer og -brett: Elektroniske kontantskuffer; Manuelle kontantskuffer
tr: İş ve Endüstri > Perakende > Para İşlemleri > Yazarkasa ve POS Terminali Aksesuarları > Para Çekmeceleri: Elektronik Para Çekmeceleri; Manuel Para Çekmeceleri
da: Erhverv og industri > Detail > Pengehåndteringssystemer > Tilbehør til kasseapparater og kasseterminaler > Kontantskuffer: Elektroniske kontantskuffer; Manuelle kontantskuffer
ko: 비즈니스/산업 > 소매 > 금전 처리 > 금전등록기/POS 단말기 부대용품 > 현금 서랍/트레이: 전자식 현금 서랍; 수동식 현금 서랍
fi: Yritys ja teollisuus > Jälleenmyynti > Rahan käsittely > Kassakoneiden ja maksupäätteiden lisätarvikkeet > Kassa- ja käteislaatikot: Sähköiset kassalaatikot; Manuaaliset kassalaatikot
ru: Бизнес и промышленность > Розничная торговля > Счетно-денежное оборудование > Аксессуары для контрольно-кассовых аппаратов и POS-терминалов > Денежные ящики: Электромеханические денежные ящики; Механические денежные ящики
th: ธุรกิจและอุตสาหกรรม > การค้าปลีก > การจัดการเรื่องเงิน > อุปกรณ์เครื่องบันทึกการเก็บเงินและ POS เทอร์มินัล > ลิ้นชักและถาดเก็บเงินสด: ลิ้นชักเก็บเงินอิเล็กทรอนิกส์; ลิ้นชักเก็บเงินแบบแมนนวล
ro-RO: Afaceri și sectorul industrial > Retail > Manipularea banilor > Case de marcat și accesorii pentru terminale POS > Sertare și tăvi pentru numerar: Sertare electronice pentru numerar; Sertare manuale pentru numerar
fr: Entreprise et industrie > Commerce de détail > Manipulation de l’argent > Accessoires pour caisses enregistreuses et terminaux de point de vente > Tiroirs-caisses: Tiroirs-caisses électroniques; Tiroirs-caisses manuels
lt-LT: Verslas ir pramonė > Mažmeninė prekyba > Pinigų tvarkymas > Kasos aparatai ir prekybos vietos terminalų priedai > Kasos stalčiai ir padėklai: Elektroniniai kasos stalčiai; Rankiniai kasos stalčiai
zh-TW: 商業與各產業 > 零售 > 錢鈔管理用具 > 收銀機和 POS 系統配件 > 收銀箱: 電子收銀櫃; 手動收銀櫃
es: Economía e industria > Venta al por menor > Administración de dinero > Accesorios para terminales de PdS y cajas registradoras > Bandejas para cajas registradoras: Cajones de efectivo electrónicos; Cajones de efectivo manuales
vi: Kinh doanh & Công nghiệp > Bán lẻ > Xử lý tiền > Phụ kiện thiết bị thanh toán tại điểm bán và máy đếm tiền > Ngăn kéo và khay giữ tiền mặt: Ngăn kéo đựng tiền điện tử; Ngăn kéo đựng tiền thủ công
sk-SK: Obchod a priemysel > Maloobchod > Manipulácia s peniazmi > Príslušenstvo registračnej pokladnice a POS terminálu > Pokladničné zásuvky a priehradky: Elektronické pokladničné zásuvky; Ručné pokladničné zásuvky
nl: Zakelijk en industrieel > Retail > Geldverwerking > Accessoires voor kassa's en betaalautomaten > Geldladen: Elektronische geldladen; Handmatige geldladen
cs: Obchod a průmysl > Prodejny > Peněžnictví > Příslušenství k pokladnám a prodejním terminálům > Pokladny a pokladní zásuvky: Elektronické pokladní zásuvky; Ručně ovládané pokladní zásuvky
sl-SI: Posel in industrija > Trgovina > Upravljanje z denarjem > Dodatki za blagajne in POS terminale > Predali in pladnji za denar: Elektronski predali za denar; Ročni predali za denar
bg-BG: Бизнес и промишленост > Търговия > Техника за пари > Аксесоари за касови апарати и ПОС терминали > Касови чекмеджета и табли: Електронни касови чекмеджета; Ръчни касови чекмеджета
ja: ビジネス・産業 > 小売 > レジスター・貨幣処理 > キャッシュレジスター・POS端末関連用品 > キャッシュドロワー: 電子キャッシュドロワー; 手動キャッシュドロワー
hu: Üzlet és ipar > Kiskereskedelem > Pénzkezelés > Pénztárgép- és POS-terminál-kiegészítők > Pénztáros fiókok és tálcák: Elektronikus pénztáros fiókok; Kézi pénztáros fiókok
de: Wirtschaft & Industrie > Einzelhandel > Geldhandhabung > Zubehör für Ladenkassen & POS-Terminals > Kassenschubladen: Elektronische Kassenschubladen; Manuelle Kassenschubladen
pt-BR: Comercial e industrial > Varejo > Manuseio de dinheiro > Acessórios para terminais de ponto de venda e caixas registradoras > Gavetas de dinheiro: Gavetas de dinheiro eletrônicas; Gavetas de dinheiro manuais
pt-PT: Business e industrial > Retalho > Manuseamento de dinheiro > Acessórios de caixas registadoras e terminais de POS > Tabuleiros e gavetas para dinheiro: Gavetas de dinheiro eletrónicas; Gavetas de dinheiro manuais
zh-CN: 商业/工业 > 零售业 > 货币处理 > 收银机与POS终端配件 > 收银机钱箱: 电子收银机; 手动收银机